臺灣高等法院刑事判決　　　　　　　　100年度上訴字第988號
上　訴　人
即　被　告　王曉融
選任辯護人　陳兆瑛律師
上列上訴人因偽造文書案件，不服臺灣桃園地方法院99年度訴字
第910號，中華民國100年1月27日第一審判決（起訴案號：臺灣
桃園地方法院檢察署99年度偵緝字第714號），提起上訴，本院
判決如下：
    主  文
原判決撤銷。
王曉融共同偽造公文書，足以生損害於公眾及他人，處有期徒刑
壹年，減為有期徒刑陸月。
    事  實
一、王曉融透過姓名年籍不詳之綽號「YUKI」成年女子介紹，而
    與姓名年籍不詳之綽號「王校長」成年男子及其所屬人蛇集
    團成年成員，共同基於偽造公文書及在機場交付證件利用航
    空器運送非運送契約應載之人至他國之犯意聯絡，約由綽號
    「王校長」之成年男子以不詳管道取得LAI TING MAN（中文
    名：賴丁滿）、MA HSIAO HU之護照，再由王曉融交付登機
    證予偷渡客，掩護某不詳國籍人民以國人名義偷渡前往香港
    等地，事成之後王曉融即可取得新臺幣（下同）數千元報酬
    。謀議既定，綽號「王校長」成年男子即先於不詳時地，取
    得人蛇集團成員預先準備之LAI TING MAN、MA HSIAO HU 由
    臺北飛往香港之機票，及偽造如附表編號一所示之中華民國
    出境查驗圓形戳章（非屬公印）一個，再於民國95年6月20
    日上午7時許，駕駛自用小客車前往臺北市○○街66號搭載
    王曉融至桃園中正國際機場第二航廈出境大廳，由王曉融依
    綽號「王校長」之成年男子指示，持LAI TING MAN、MA  HS
    IAO HU之護照及機票，至長榮航空公司櫃臺辦理報到劃位，
    取得LAI TING MAN所搭乘長榮航空公司編號BR0867號班機之
    登機證（該班機出發時間：95年6月20日上午10時20分，目
    的地為香港）。王曉融取得上開登機證後，旋交由綽號「王
    校長」之成年男子，由綽號「王校長」之成年男子持如附表
    編號一所示偽造之中華民國出境查驗圓形戳章，蓋於上開取
    得之登機證，表示業經證照查驗人員審核通過出境之證明意
    思後，王曉融再持往桃園中正國際機場第二航廈管制區與偷
    渡客會合，欲將之交付予偷渡客，利用長榮航空公司航空器
    運送非運送契約應載之人即某不詳國籍人民至香港，足以生
    損害於入出境管理機關對於旅客出境管理之正確性，及長榮
    航空公司、LAI TING MAN。嗣同日上午9時50分許，該班機
    即將起飛，王曉融久候不到該名偷渡客，因長榮航空公司櫃
    臺劃位人員黃耀萱欲歸還王曉融辦理劃位手續時所交付之MA
    HSIAO HU機票，嗣在管制區C6登機門前覓得王曉融，經王曉
    融表示LAI TING MAN未及抵達，已不出國，黃耀萱要求其返
    還LAI TING MAN之登機證，王曉融始自隨身包包中取出LAI
    TING MAN登機證之旅客收執聯一張（背面蓋有如附表編號二
    所示偽造之中華民國出境查驗圓形戳印半枚）交予黃耀萱，
    因而未及交付上開登機證予偷渡客而未得逞。嗣長榮航空公
    司人員發現黃耀萱所取回之登機證有異，將該登機證交予內
    政部警政署航空警察局處理，始查悉上情。
二、案經內政部警政署航空警察局移送臺灣桃園地方法院檢察署
    檢察官偵查起訴。
    理  由
甲、程序方面：
一、被告王曉融於本院審理時抗辯其於警詢時之自白無證據能力
    ，並辯稱：伊於警詢中所稱辦理LAI TING MAN之登機證，將
    可取得數千元報酬之白白，係因警察表示一定有對價關係，
    伊才隨便說說云云。惟按被告之自白，非出於強暴、脅迫、
    利誘、詐欺、疲勞訊問、違法羈押或其他不正之方法，且與
    事實相符者，得為證據，刑事訴訟法第156條第1項定有明文
    。茲經原審勘驗被告於98年9月24日接受警詢之錄音帶，勘
    驗結果為：警詢錄音連續無中斷，警員詢問被告之過程中，
    問話語氣、態度均相當平和，被告回答警員問題時語氣亦屬
    自然，並無威脅、利誘或以其他不正方法取供之情事，此有
    原審100年1月7日準備程序筆錄記載之警詢錄音譯文及勘驗
    結果在卷可稽（見原審卷第76至83頁）。且依被告之警詢錄
    音譯文，被告於警詢時確係主動供認辦理登機證可取得數千
    元報酬，警詢筆錄關於此部分之記載與被告回答之內容並無
    不符，顯見被告之自白，非出於強暴、脅迫、利誘、詐欺、
    疲勞訊問、違法羈押或其他不正之方法，且與事實相符（詳
    如後述），依刑事訴訟法第156條第1項規定，被告於警詢時
    之自白自得為證據，被告辯稱其於警詢時之自白無證據能力
    云云，顯難採信。
二、次按被告以外之人於審判外之陳述，雖不符刑事訴訟法第15
    9條之1至第159條之4之規定，而經當事人於審判程序同意作
    為證據，法院審酌該言詞陳述或書面陳述作成時之情況，認
    為適當者，亦得為證據；當事人、代理人或辯護人於法院調
    查證據時，知有刑事訴訟法第159條第1項不得為證據之情形
    ，而未於言詞辯論終結前聲明異議者，視為有前項之同意，
    刑事訴訟法第159條之5定有明文。經查，本判決下列所引用
    證人黃耀萱於偵查時之陳述，為被告以外之人於審判外之陳
    述，當事人及辯護人於本院準備程序時對該陳述之證據能力
    並不爭執（見本院卷第32頁正面），且檢察官、被告及辯護
    人於本院言詞辯論終結前均未聲明異議，本院審酌結果，認
    上開證據資料製作時之情況，尚無違法不當及證明力明顯過
    低之瑕疵，亦認為以之作為證據應屬適當。揆諸前開規定，
    爰依刑事訴訟法第159條之5規定，認前揭證據資料均有證據
    能力。
乙、實體方面：
一、訊據被告王曉融固不諱其透過綽號「YUKI」之成年女子介紹
    ，而認識綽號「王校長」之成年男子，並於於上揭時、地依
    綽號「王校長」之成年男子指示，持LAI TING MAN、MA HSI
    AO HU之護照、機票向長榮航空公司櫃臺人員代辦報到劃位
    ，而取得LAI TING MAN之登機證等情，惟矢口否認有何偽造
    公文書及在機場交付證件利用航空器運送非運送契約應載之
    人至他國未遂犯行，辯稱：係綽號「王校長」之男子委託伊
    幫其朋友辦理報到劃位，辦完後即將登機證交給綽號「王校
    長」之男子，嗣因伊拉肚子上廁所，所以就將伊之護照、登
    機證交給綽號「王校長」之男子保管，伊並不知LAI  TING
    MAN之登機證夾在伊護照中，亦不知該登機證上遭人蓋用出
    境查驗戳印云云。惟查：
  (一)上揭事實，迭據證人黃耀萱於檢察官訊問及原審審理時證稱
    ：當時被告拿他本人及另2人的護照、機票向伊辦理報到劃
    位，伊發現只有被告一人在櫃臺前，詢問他護照上的另兩人
    在何處時，被告表示他友人LAI TING MAN已經到場，另一位
    MA HSIAO HU尚未到，且告知LAI TING MAN就坐在後面座位
    區，伊就往後方座位區看一下，當時只有一個人坐在那邊，
    伊認為那就是委託劃位的人，因此將被告及LAI TING MAN
    之登機證發給被告。因為一開始幫被告劃了3個機位，收了3
    張機票，另一張登機證還扣在伊這裡，而班機起飛前40分鐘
    快關櫃時，原本說要來的旅客即MA HSIAO HU，還沒有來向
    伊拿登機證，組長指示伊取消這個劃位紀錄，伊就在機場報
    到櫃臺附近找被告，希望將不應收取的該張機票返還被告，
    但都找不到人，最後伊到管制區的登機門等被告，等飛機快
    要起飛，旅客都差不多登機完，只剩下被告和他的同行者
    LAI TING MAN尚未登機時，伊看到被告一個人從3樓下來，
    要從2樓的登機門進入飛機，伊便問他與他同行原本坐在後
    方座位的友人在何處，他說那個人沒有來，不出國了，伊告
    知被告應歸還登機證，他起初不願意，經伊不斷要求，被告
    才不情願的從包包中拿出一張僅剩旅客收執聯不完整的登機
    證，伊詢問被告大截的登機證在哪裡，他不回答伊，因為當
    時飛機快起飛了，伊沒有深究，就拿著這張不完整的登機證
    回櫃台交給督導，督導看完後，發現這張登機證蓋了出境章
    ，伊等公司再將這張登機證交給證照查驗隊檢查，發現這個
    出境章是假的，當天被告搭乘之班機，艙單上旅客人數與實
    際旅客人數相符，被告代辦劃位之同行友人並未登機等語綦
    詳（見99年度偵緝字第714號卷第39至41頁，及原審卷第32
    頁正面至第34頁背面、第36頁背面），復有旅客入出境記錄
    查詢表在卷可憑（見98年度偵字第27287號卷第9頁，及99年
    度審訴字第1870號卷第23至25頁）。而黃耀萱向被告索回姓
    名載為LAI TING MAN之長榮航空公司登機證旅客收執聯，經
    送請內政部警政署航空警察局鑑驗結果，認該登機證背面所
    蓋之編號257號中華民國出境查驗章戳印，與真版之編號257
    號中華民國出境查驗章戳印樣本相比，兩者所使用之字型及
    油墨顏色均不同，受鑑驗之中華民國出境查驗章戳刻工較粗
    糙，無防偽暗記，且蓋於長榮航空公司登機證背面編號257
    號之中華民國出境查驗章戳印為偽刻冒蓋，此有內政部航空
    警察局證照查驗隊95年7月5日鑑識報告，與內政部入出國及
    移民署99年12月21日移署境桃鑑憲字第0991087561號函附卷
    可稽（見98年度偵字第27287號卷第9頁，及原審卷第54頁）
    。
  (二)次查，被告於警詢時已供述：王先生於95年6月20日早上到
    伊臺北市○○街66號住處，載伊到桃園機場第二航廈出境大
    廳去劃位，他拿3本護照給伊，伊總共向長榮航空櫃臺劃位
    取得2張登機證，伊自己有1張登機證，要進關查驗護照之前
    ，王先生將另1張登機證交給伊，他交給伊時，登機證上面
    就蓋過章了，這章就已經蓋好了，這整個事情全部都是王先
    生在主導的，他要伊怎麼做，伊就怎麼做，介紹王先生給伊
    認識的朋友「YUKI」說，王先生事後會答謝伊，大概要給伊
    幾千塊，「YUKI」都稱王先生為「王校長」，伊也稱他為「
    王校長」，辦理劃位時坐在後面座位區的人就是王先生。另
    外一個人他說要來，伊一直在那邊等他，但他沒有來，一直
    沒有找到這個人，最後航空公司找伊拿回那張登機證等語（
    見原審卷第77頁反面至78頁反面、第80頁反面至82頁反面之
    被告警詢錄音譯文），且LAI TING MAN於95年6月20日確無
    出境等情，亦有旅客入出境紀錄查詢資料及臺灣桃園地方法
    院辦理刑事案件電話紀錄查詢表各1份附卷足憑（見99年度
    審訴字第1870號卷第23至26頁），參諸被告向長榮航空公司
    櫃臺人員黃耀萱辦理劃位時，曾表示LAI TING MAN已經到場
    ，並告知LAI TING MAN坐在後面座位區，且被告代辦劃位之
    同行者LAI TING MAN並未登機，長榮航空公司乃在電腦管理
    系統中將已領取登機證之該名旅客名單（即指LAI TING MAN
    ）予以註銷，被告當天搭乘班機之艙單旅客人數與實際登機
    旅客人數相符乙節，亦據證人黃耀萱證述屬實（見99年度偵
    緝字第714號卷第40頁，及原審卷第33正面、第34頁正面）
    ，益證被告依綽號「王校長」成年男子指示代辦LAI TING
    MAN報到劃位時，明知LAI TING MAN本人並未在場，卻仍向
    長榮航空公司櫃臺人員佯指他人稱係LAI TING MAN已到場，
    因而取得LAI TING MAN之登機證，嗣王校長將上開登機證交
    予被告時，被告已明確知悉其上蓋有出境查驗戳印，猶攜入
    機場管制區，在機場管制區欲交付該登機證予綽號「王校長
    」成年男子所指定之人至明。再揆諸一般旅客出國，係於通
    關時由內政部入出國及移民署官員查驗證照，並於航空公司
    所核發之登機證上蓋用查驗戳章，是通關查驗前，若所持之
    登機證已蓋用查驗戳印，顯然未經正常海關查驗程序，該蓋
    用之查驗戳印自屬偽造無疑。而被告乃年齡逾60歲久歷世故
    之成年人，教育程度為大學畢業，有被告警詢筆錄所載個人
    資本資料可憑（見98年度偵字第27287號卷第4頁），其入出
    境之次數繁多，亦有被告之旅客入出境記錄查詢結果附卷可
    稽（見98年度偵字第27287號卷第13頁），復據被告供認自
    93年起即開始出國，經常往返於中國大陸與臺灣之間等情屬
    實（見99年度偵緝字第714號卷第3頁背面、第14頁），是其
    相關出入境經驗甚為豐富，對上情自難諉為不知，詎其非僅
    於辦理LAI TING MAN報到劃位時，向長榮航空公司櫃臺人員
    佯稱LAI TING MAN已到場，抑且將蓋有出境查驗戳印之登機
    證攜入機場管制區，欲交付交付該登機證予綽號「王校長」
    成年男子所指定之人，倘謂被告對該登機證上所蓋出境查驗
    戳印係出諸偽造，且該登機證係供偷渡客冒名使用等情毫無
    所悉，孰能置信？凡此足徵被告為圖綽號「王校長」成年男
    子所給予之報酬，與綽號「王校長」成年男子有偽造公文書
    及交付登機證以掩護不詳國籍人民搭機偷渡之犯意聯絡，且
    由其至長榮航空公司櫃臺辦理劃位，領取LAI TING MAN名義
    之登機證，並持蓋有偽造出境查驗戳印之登機證，欲交付該
    登機證予「王校長」所指定之人，其亦有行為分擔甚明。又
    共同正犯，係共同實行犯罪行為之人，在共同意思範圍內，
    各自分擔犯罪行為之一部，相互利用他人之行為，以達其犯
    罪之目的，其成立不以全體均參與實行犯罪構成要件之行為
    為必要。共同正犯之意思聯絡，原不以數人間直接發生者為
    限，即有間接之聯絡者，亦包括在內，復不限於事前有所謀
    議，僅於行為當時有共同犯意之聯絡，於行為當時，基於相
    互之認識，不論明示通謀或相互間默示合致，以共同犯罪之
    意思參與，均屬之。而行為分擔，亦不以每一階段皆有參與
    為必要，倘具有相互利用其行為之合同意思所為，仍應負共
    同正犯之責，蓋共同正犯，於合同意思範圍內，組成一共犯
    團體，團體中任何一人之行為，均為共犯團體之行為，他共
    犯均須負共同責任，初無分別何一行為係何一共犯所實行之
    必要（最高法院28年上字第3110號判例、同院73年台上字第
    1886號判例、同院77年台上字第2135號判例意旨參照）。被
    告經由「YUKI」成年女子之介紹，事前與綽號「王校長」成
    年男子謀議而應允參與犯罪，顯係以自己共同犯罪之意思而
    參與，其既已知悉綽號「王校長」成年男子等人掩護不詳國
    籍人民偷渡至香港等地之犯罪行為態樣，且又參與辦理劃位
    取得登記證行為，欲將登機證交予偷渡客，其對於綽號「王
    校長」成年男子等人蛇集團成員所各自負責分擔實施之犯罪
    行為，顯然均在合同犯罪意思聯絡之內，自應負全部責任，
    且其行為已足生損害於入出境管理機關對於旅客出境管理之
    正確性，及長榮航空公司、LAI TING MAN。基此，被告於本
    院審理時翻異前供，所辯其不知何以LAI TING MAN之登機證
    會夾在其護照中，亦不知登機證上何以會遭人蓋用查驗出境
    戳印，伊並未犯罪云云，無非推諉卸責之詞，顯難採信。
  (三)綜上，被告前揭所辯，顯係事後卸責之詞，不足採信。本件
    事證已臻明確，被告犯行洵堪認定，應予依法論處。
二、新舊法之比較適用：
  (一)查被告行為後，刑法及刑法施行法部分條文業於94年2月2日
    修正公布，95年7月1日施行，修正後刑法第2條第1項之規定
    ，係規範行為後法律變更所生新舊法律比較適用之準據法，
    本身尚無比較新舊法之問題，應一律適用裁判時之現行刑法
    第2條規定以決定適用之刑罰法律。又本次刑法修正之比較
    新舊法，應就罪刑有關之共犯、未遂犯、想像競合犯、牽連
    犯、連續犯、結合犯，以及累犯加重、自首減輕暨其他法定
    加減原因（如身分加減）與加減例等一切情形，綜其全部罪
    刑之結果而為比較（最高法院95年5月23日95年度第8次刑庭
    會議決議參照）。又依修正前後刑法之規定，並無有利或不
    利之情形，無庸為新、舊法之比較，個案如有其他應刑法第
    2條第1項之規定為新、舊法之比較情形時，依綜其全部罪刑
    之結果而為比較後，整體適用法律（參照最高法院97年度第
    2次刑事庭會議決議意旨）。經查：
    1.關於罰金刑，刑法分則編各罪所定罰金刑之貨幣單位原為
      銀元，修正前刑法第33條第5款規定：「罰金：1元（銀元
      ）以上。」，而依罰金罰鍰提高標準條例規定，就72年6
      月26日前修正之刑法部分條文罰金數額提高2至10倍，其
      後修正者則不提高倍數，並依現行法規所定貨幣單位折算
      新臺幣條例規定，以銀元1元折算新臺幣3元。修正後刑法
      第33條第5款規定：「罰金：新臺幣1000元以上，以百元
      計算之。」，刑法第33條第5款所定罰金貨幣單位經修正
      為新臺幣後，刑法分則各罪所定罰金刑之貨幣單位亦應配
      合修正為新臺幣，為使刑法分則編各罪所定罰金之最高數
      額與刑法修正前趨於一致，乃增訂刑法施行法第1條之1：
      「中華民國94年1月7日刑法修正施行後，刑法分則編所定
      罰金之貨幣單位為新臺幣。94年1月7日刑法修正時，刑法
      分則編未修正之條文定有罰金者，自94年1月7日刑法修正
      施行後，就其所定數額提高為30倍。但72年6月26日至94
      年1月7日新增或修正之條文，就其所定數額提高為3倍。
      」。從而，罰金刑之最高數額，於上開規定修正後並無不
      同，惟修正後刑法第33條第5款所定罰金刑最低數額，較
      之修正前提高，自以修正前刑法第33條第5款規定有利於
      被告。
    2.又刑法第55條後段有關「犯一罪而其方法或結果之行為犯
      他罪名」之牽連犯規定，亦經修正刪除，即修正後之刑法
      ，已無牽連犯得論以裁判上一罪之情形，所犯之數罪，應
      按其具體情形論罪，查被告所犯偽造公文書、在機場交付
      證件利用航空器運送非運送契約應載之人至他國未遂犯行
      ，若依修正前刑法第55條牽連犯之規定，被告之上開犯行
      得論以一罪，而從一重之偽造公文書罪處斷。若依95年7
      月1日生效施行之刑法規定，於刪除牽連犯規定後，被告
      之上開犯行，均應分論併罰，適用修正前刑法第55條之規
      定，亦較有利於被告。
    3.修正後刑法第28條規定：「二人以上共同實行犯罪之行為
      ，皆為正犯」，而修正前刑法第28條則規定：「二人以上
      共同實施犯罪之行為，皆為正犯」。依上開條文之修正說
      明，基於近代刑法之個人責任原則及法治國人權保障之思
      想，修正後刑法第28條之規定，將共同正犯之參與類型，
      確定在「實行」概念下之共同參與行為，始成立共同正犯
      ，否認所謂「陰謀共同正犯」及「預備共同正犯」，惟仍
      無礙於「共謀共同正犯」仍應受處罰之立場。就本件被告
      所成立共同正犯參與類型，因被告係直接從事構成要件犯
      罪事實或有共謀共同正犯之情形，則適用新舊刑法結果並
      無二致，對被告而言，亦無有利或不利之情形。
    4.綜上，本件經綜合觀察全部罪刑比較之結果，依修正後刑
      法第2條第1項前段規定，應擇整體適用較有利之95年7月1
      日修正條文施行前刑法第55條、第28條之規定（參照最高
      法院97年度第2次刑事庭會議決議意旨）。
  (二)被告行為後，入出國及移民法亦於96年12月26日修正公布，
    並自97年8月1日施行，其中就「在機場、港口以交換、交付
    證件或其他非法方法，利用航空器、船舶或其他運輸工具運
    送非運送契約應載之人至他國者」之處罰，其規定原列於第
    53條第1項，法定刑為3年以下有期徒刑、拘役或科或併科新
    臺幣100萬元以下罰金，修正後則移列為同法第73條第1項，
    並增加非法移民之目的地為「我國」者同受處罰之規定，且
    法定刑修正為5年以下有期徒刑，得併科新臺幣200萬元以下
    罰金。本件被告行為後法律有變更，就罪刑部分，比較行為
    時法與裁判時法，以行為時法有利於被告，依刑法第2條第1
    項前段規定，自應適用行為時法即修正前之入出國及移民法
    第53條論處。
三、按內政部入出國及移民署國境事務大隊之公務員，於執行入
    出國境旅客證照查驗職務時，在職務上製作表示入出國境旅
    客（人民）經受查驗完畢之證明，縱以戳章型式在護照內頁
    或登機證簽證欄上填記，既非護照、旅券或登機證之本體，
    復與關於護照、登機證持有人之品行、能力、服務或其他相
    類之證書無涉，自非刑法第212條規定之特種文書，而屬於
    同法第220條規定之準公文書；且該圓形戳章亦非表示人格
    證明符號之印章，偽造入出境查驗戳章蓋用在護照內頁或登
    機證上，係為公務員職務上製作表示旅客入出國境經查驗證
    照完畢之意思，被告予以偽造，即係偽造刑法第220條規定
    以文書論之公文書（參照最高法院92年度台上字第902號判
    決、同院81年度台非字第175號判決意旨）。核被告王曉融
    所為，係犯修正前入出國及移民法第53條第2項、第1項之在
    機場交付證件利用航空器運送非運送契約應載之人至他國未
    遂罪，及刑法第211條之偽造公文書罪。被告與姓名年籍不
    詳綽號「王校長」之成年男子及其所屬人蛇集團成年成員間
    ，就上開犯行有犯意聯絡及行為分擔，為共同正犯。被告雖
    未將登機證交予不詳國籍人民之偷渡者即被查獲，尚未生利
    用航空器運送非運送契約應載之人至他國之結果，為未遂犯
    ，公訴意旨認被告此部分所為係犯修正前入出國及移民法第
    53條第1項之在機場交付證件，利用航空器運送非運送契約
    應載之人至他國既遂罪，尚有誤會，惟此僅係犯罪階段認定
    有誤，尚毋庸變更起訴法條。被告所犯上開二罪間有方法、
    目的之牽連關係，依修正前刑法第55條之規定，應從一重依
    偽造公文書罪處斷。
四、原審以被告王曉融犯罪事證明確，予以論罪科刑，固非無見
    。惟查：按科刑之判決書其宣示之主文，與所載之事實及理
    由必須互相適合，否則即屬理由矛盾，其判決為當然違背法
    令。被告上開偽造公文書犯行，已足生損害於入出境管理機
    關對於旅客出境管理之正確性，及長榮航空公司、LAI TING
    MAN ，即足生損害於公眾及他人，原審判決事實欄亦已明確
    記載該等足以生損害於公眾及他人之事實，本應於主文欄明
    確諭知「足以生損害於公眾及他人」之旨，惟原判決於主文
    欄卻載為「王曉融共同偽造準公文書，足以生損害於公眾或
    他人」，顯有違誤。被告執前詞否認犯罪而提起上訴，固無
    理由，惟原判決既有上揭可議之處，自無可維持，應由本院
    將原判決撤銷，另為適法之諭知。爰審酌被告因貪圖小利，
    與人蛇集團成員謀議由其交付所取得登機證，協助非運送契
    約所載之人搭機前往香港，助長偷渡歪風，紊亂國際間入出
    境管制秩序，兼衡其犯罪之動機、目的、手段、生活狀況、
    智識程度、素行、犯後飾詞卸責等一切情狀，量處如主文第
    二項所示之刑。復按中華民國九十六年罪犯減刑條例業於96
    年7月4日公布，於同年月6日生效，依該條例第16條規定，
    自96年7月16日施行，本件被告犯罪係在96年4月24日以前，
    於該條例施行後之99年4月14日始經通緝，有臺灣桃園地方
    法院檢察署99年4月14日桃檢堂偵愛緝字第1475號通緝書1紙
    附卷可按（見98年度偵字第27287號卷第35頁），被告並非
    於該條例施行前經通緝，自與該條例第5條所規定不得減刑
    要件相迴，且查無該條例所規定不得減刑之情形，應依該條
    例第2條第1項第3款規定，減其宣告刑二分之一。至如附表
    編號二所示之登機證旅客收執聯上蓋有偽造之中華民國出境
    查驗圓形戳印，為準公文書，非但與純正之公文書有別，與
    同法第219條所定之印章、印文亦不同，而不得適用刑法第
    219條作為沒收之依據（參照最高法院49年台上字第678號判
    例意旨），且該登機證旅客收執聯既由被告交還長榮航空公
    司，已非屬被告所有之物，自不得宣告沒收。至如附表編號
    一所示偽造之中華民國出境查驗圓形戳章一個，固係共犯綽
    號「王校長」成年男子所有供本案犯罪所用之物，以及如附
    表編號三所示之登機證查驗聯上，雖亦蓋有偽造之中華民國
    出境查驗圓形戳印半枚，且係由綽號「王校長」成年男子蓋
    用其上，同屬綽號「王校長」成年男子所有供本件犯罪所用
    之物，然既未據扣案，且案發迄今時隔已近五年，衡情上開
    偽造之中華民國出境查驗圓形戳章及登機證查驗聯應已滅失
    而不存在，自不另為沒收之諭知，併此敘明。
據上論斷，應依刑事訴訟法第369條第1項前段、第364條、第299
條第1項前段，96年12月26日修正條文施行前入出國及移民法第
53條第2項、第1項，刑法第2條第1項前段、第11條前段、第211
條、第220條第1項，修正前刑法第28條、第55條，中華民國九十
六年罪犯減刑條例第2條第1項第3款、第7條，判決如主文。
本案經檢察官羅建勛到庭執行職務。
中    華    民    國   100    年    6     月    29    日
                  刑事第二十庭  審判長法  官  周盈文
                                      法  官  詹駿鴻
                                      法  官  林海祥
以上正本證明與原本無異。
如不服本判決，應於收受送達後10日內向本院提出上訴書狀，其
未敘述上訴之理由者並得於提起上訴後10日內向本院補提理由書
（均須按他造當事人之人數附繕本）「切勿逕送上級法院」。
                                      書記官  林敬傑
中    華    民    國   100    年    6     月    29    日
附錄：本案論罪科刑法條全文
96年12月26日修正條文施行前入出國及移民法第53條：
在機場、港口以交換、交付證件或其他非法方法，利用航空器、
船舶或其他運輸工具運送非運送契約應載之人至他國者，處3 年
以下有期徒刑、拘役或科或併科新臺幣100 萬元以下罰金。
前項之未遂犯，罰之。
中華民國刑法第211 條：
偽造、變造公文書，足以生損害於公眾或他人者，處 1 年以上
7 年以下有期徒刑。
中華民國刑法第220 條：
在紙上或物品上之文字、符號、圖畫、照像，依習慣或特約，足
以為表示其用意之證明者，關於本章及本章以外各罪，以文書論
。
錄音、錄影或電磁紀錄，藉機器或電腦之處理所顯示之聲音、影
像或符號，足以為表示其用意之證明者，亦同。
附表：
┌──┬──────────────────────────────┬───┐
│編號│名稱                                                        │數量  │
├──┼──────────────────────────────┼───┤
│ 一 │偽造之「中華民國 ROC IMMIGRATION （257 ） TAIPEI JUN20. 2006│一個  │
│    │DEPARTED出境」查驗圓形戳章                                  │      │
├──┼──────────────────────────────┼───┤
│ 二 │長榮航空公司編號BR0867號班機登機證之旅客收執聯（姓名載為LAI │一張  │
│    │TING MAN，其上蓋有偽造之「中華民國ROC IMMIGRATION（257）    │      │
│    │TAIPEI JUN 20.2006 DEPARTED出境」查驗圓形戳印半枚）         │      │
│    │                                                            │      │
├──┼──────────────────────────────┼───┤
│ 三 │長榮航空公司編號BR0867號班機登機證之查驗聯（姓名載為LAI TING│一張  │
│    │MAN，其上蓋有偽造之「中華民國ROC IMMIGRATION（257）TAIPEI   │      │
│    │JUN 20.2006 DEPARTED出境」查驗圓形戳印半枚）                │      │
│    │                                                            │      │
└──┴──────────────────────────────┴───┘